ACORDAO-COMPLETO-2487319

ACÓRDÃO 1888/2021 ATA 29/2021 - PLENÁRIO

VISTOS, relatados e discutidos estes embargos de declaração opostos por Trendbank S/A Banco de Fomento em face do Acórdão 1301/2021-TCU-Plenário, que julgou suas contas especiais irregulares, condenou-o solidariamente em débito e aplicou-lhe a multa individual prevista no art. 57 da Lei 8.443/1992;
ACORDAM os ministros do Tribunal de Contas da União, reunidos em Sessão do Plenário, ante as razões expostas pelo relator, em:
9.1. conhecer dos embargos opostos por Trendbank S/A Banco de Fomento em face do Acórdão 1301/2021-TCU-Plenário, com fulcro nos arts. 32, inciso II, e 34 da Lei 8.443/1992, c/c art. 287 do RITCU, para, no mérito, acolhê-los parcialmente, para prestar ao embargante os esclarecimentos que constam do voto que fundamenta o presente acórdão;
9.2. notificar o recorrente desta decisão.

Embargos de declaração opostos em face de acórdão que julgou irregulares as contas do recorrente, com aplicação de débito e multa.

Empresa Brasileira de Correios e Telégrafos - ECT; Superintendência Nacional de Previdência Complementar - Previc.

3. Interessados/Responsáveis/Recorrentes:
3.1. Responsáveis: Adilson Florêncio da Costa (XXX.351.621-XX); Alexej Predtechensky (XXX.342.968-XX); André Luis Carvalho da Motta e Silva (XXX.006.567-XX); Antônio Carlos Conquista (XXX.852.708-XX); Banco Finaxis S.A (11.758.741/0001-52); Banco Santander (brasil) S.a. (90.400.888/0001-42); Deutsche Bank Sa Banco Alemão (62.331.228/0001-11); Humberto José Teófilo Magalhães (XXX.396.911-XX); Paulo Eduardo Cabral Furtado (XXX.364.432-XX); Planner Corretora de Valores S/A (00.806.535/0001-54); Ricardo Oliveira Azevedo (XXX.567.401-XX); Trendbank S/A Banco de Fomento (48.880.116/0001-99).
3.2. Recorrente: Trendbank S/A Banco de Fomento (48.880.116/0001-99).

13.1. Ministros presentes: Ana Arraes (Presidente), Walton Alencar Rodrigues, Benjamin Zymler, Aroldo Cedraz, Raimundo Carreiro, Bruno Dantas, Vital do Rêgo (Relator) e Jorge Oliveira.
13.2. Ministro-Substituto convocado: Marcos Bemquerer Costa.
13.3. Ministros-Substitutos presentes: Augusto Sherman Cavalcanti, André Luís de Carvalho e Weder de Oliveira.

VITAL DO RÊGO

Ministro Vital do Rêgo.

Cuida-se de tomada de contas especial (TCE) em desfavor dos Srs. Alexej Predtechensky, Antônio Carlos Conquista e Paulo Eduardo Cabral Furtado, ex-Diretores Presidentes do Postalis Instituto de Previdência Complementar (Postalis) , no período de 1/1/2009 a 26/7/2016, e dos Srs. Adílson Florêncio da Costa, Ricardo Oliveira Azevedo, André Luís Carvalho da Motta e Silva e Humberto José Teófilo Magalhães, ex-Diretores Financeiros do Postalis no período de 1/1/2009 a 26/7/2016, em razão de prejuízos impostos ao Postalis da ordem de R$ 48,93 milhões em decorrência de investimentos realizados no Fundo de Investimento em Direitos Creditórios (FIDC) Trendbank, cujas cotas foram adquiridas em 2/3/2010.
A presente TCE foi instaurada em atendimento ao subitem 9.6.2 do Acórdão 630/2017-TCU-Plenário, decisão que apreciou auditoria do TCU para avaliar os investimentos realizados pelo Postalis em diversos fundos de investimento, entre eles, no FIDC Trendbank.
Além dos responsáveis originalmente arrolados nesta TCE, mediante Despacho de peça 160, exarado em observância às ponderações trazidas pelo Ministro Benjamin Zymler na Sessão Plenária de 18/9/2019, determinei que a unidade instrutiva do feito adotasse as providências adequadas com vistas a identificar os gestores privados do FIDC Trendbank, com a descrição das respectivas condutas que contribuíram para a ocorrência dos prejuízos ao Postalis apontados nestes autos, bem como dos débitos respectivos.
Assim, foram identificados os seguintes gestores privados do fundo FIDC Trendbank, em relação aos quais foram realizadas as devidas citações: Trendbank S/A Banco de Fomento, gestor de 20/9/2012 a 29/1/2014; Banco Finaxis S/A, nova denominação do Banco Petra S/A, administrador de 4/9/2012 a 8/4/2013; Planner Corretora de Valores S/A, administradora de 8/4/2013 a 3/6/2015; Deutsche Bank S.A. - Banco Alemão, custodiante de 30/7/2007 a 2/1/2013, e Banco Santander S.A., custodiante de 2/1/2013 a 3/6/2015.
Mediante Acórdão 1301/2021-TCU-Plenário (peça 401) , esta Corte de Contas julgou irregulares as contas dos ex-gestores do Postalis, Srs. Alexej Predtechensky e Adílson Florêncio da Costa, e do Trendbank S/A Banco de Fomento, gestor do Fundo de 20/9/2012 a 29/1/2014, com fundamento nos arts. 1º, inciso I, 16, inciso III, alínea "b" e "c", da Lei 8.443/1992.
Em adição, condenou-os solidariamente em débito pelo valor histórico de R$ 48,93 milhões, aplicou-lhes as multas individuais previstas no art. 57 da Lei 8.443/1992, no valor de R$ 8 milhões, e inabilitou os Srs. Alexej Predtechensky e Adílson Florêncio da Costa para o exercício de cargo em comissão ou função de confiança na Administração Pública, pelo período de oito anos.
Nesta oportunidade, apreciam-se embargos de declaração (peça 444) opostos pelo Trendbank S/A Banco de Fomento, gestor de 20/9/2012 a 29/1/2014, em face do Acórdão 1301/2021-TCU-Plenário, em que alega, no essencial, a existência das seguintes omissões e contradição:
inexistência de análise de argumentos e documentos trazidos pela embargante que demonstrariam que os créditos tidos como "frios" já se encontravam em fase de pagamento ou de cobrança, a refutar a conclusão da decisão condenatória de que os direitos creditórios contestados não possuiriam o adequado lastro documental a comprovar sua regularidade; 
cita, como exemplo da omissão acima apontada, o caso do Grupo Estrela, que celebrou acordo extrajudicial com o Fundo e que vem procedendo ao pagamento regular de sua dívida, bem como dos cedentes AJAX, CAMAQ, WORKTIME e PANAZZOLO, cujos títulos de crédito estariam em fase de cobrança judicial, conforme peça 223;
 não comprovação de que o Trendbank teria se beneficiado ou obtido alguma vantagem em decorrência da má aplicação dos recursos do Postalis no FIDC Trendbank, na medida em que esta teria sido a ratio decidendi a justificar a inclusão na presente TCE dos gestores privados do referido Fundo, conforme se observa do item 6 do voto condutor da decisão embargada; ademais, não foi considerado o fato de o Trendbank não poder ter se beneficiado dos prejuízos do FIDC, pois ele próprio era titular das cotas subordinadas do Fundo;
 impossibilidade de promover a responsabilização do embargante, na medida em que a principal falha que ocasionou o prejuízo em questão seria a "inexistência de avaliação e de monitoramento do risco de crédito associado ao FIDC Trendbank, visto tratar-se de fundo de investimento em direitos creditórios", cuja responsabilidade seria dos ex-gestores do Postalis; de mais a mais, aduz que o Regulamento do Fundo é claro quanto aos riscos envolvidos;
uma vez não reconhecidas as omissões acima delineadas, entende a presença de contradição na decisão combatida no sentido de que, nos termos do art. 57, § 2º, da Instrução CVM 409/2004, que prevê a responsabilização solidária de terceiros contratados e do administrador do fundo, também deveriam ser responsabilizados de forma solidária a administradora Planner, conforme proposta do MPTCU, na medida em que o Trendbank a ela se reportava, e o custodiante Banco Santander S.A., porquanto detinha a "chave do cofre", pelos prejuízos causados ao Postalis.
Em derradeiro, requer o acolhimento dos presentes embargos para que, no mérito, sejam os vícios apontados devidamente sanados, de sorte a conferir-lhes efeitos infringentes, seja para afastar a responsabilidade da embargante pelos prejuízos causados ao Postalis, seja para, em viés alternativo, responsabilizar de forma solidária a administradora Planner e o custodiante Banco Santander S.A. pelos prejuízos apurados na presente TCE.
É o relatório.

Filipe Leite da Silva Botelho (OAB/SP 263.618), Flavio Galdino (OAB/SP 256.411-A), Beto Ferreira Martins Vasconcelos (OAB/SP 172.687), Renato Torino, Mauricio Moreira Mendonça de Menezes (OAB/RJ 96.640), André de Luizi Correia (OAB/SP 137.878), Leandro Freitas de Sousa (OAB/DF 16.006), Jorge Ulisses Jacoby Fernandes (OAB/DF 6.546), Maria Augusta Rost (OAB/DF 37.017) e outros.

Não atuou.

TOMADA DE CONTAS ESPECIAL. POSTALIS. PREJUÍZOS APURADOS NOS INVESTIMENTOS REALIZADOS NO FUNDO DE INVESTIMENTO EM DIREITOS CREDITÓRIOS (FIDC) TRENDBANK. CONTAS IRREGULARES. DÉBITO. MULTA. EMBARGOS DE DECLARAÇÃO. CONHECIMENTO. ALEGAÇÃO DE OCORRÊNCIA DE OMISSÕES E CONTRADIÇÃO. ACOLHIMENTO PARCIAL. ESCLARECIMENTOS AO EMBARGANTE. DECISÃO EMBARGADA MANTIDA NOS EXATOS TERMOS EM QUE FOI EXARADA. NOTIFICAÇÃO.

TOMADA DE CONTAS ESPECIAL (TCE)

não autou.

Cuida-se de tomada de contas especial (TCE) em desfavor dos Srs. Alexej Predtechensky, Antônio Carlos Conquista e Paulo Eduardo Cabral Furtado, ex-Diretores Presidentes do Postalis Instituto de Previdência Complementar (Postalis) , no período de 1/1/2009 a 26/7/2016, e dos Srs. Adílson Florêncio da Costa, Ricardo Oliveira Azevedo, André Luís Carvalho da Motta e Silva e Humberto José Teófilo Magalhães, ex-Diretores Financeiros do Postalis no período de 1/1/2009 a 26/7/2016, em razão de prejuízos impostos ao Postalis da ordem de R$ 48,93 milhões em decorrência de investimentos realizados no Fundo de Investimento em Direitos Creditórios (FIDC) Trendbank, cujas cotas foram adquiridas em 2/3/2010.
Além dos responsáveis originalmente arrolados nesta TCE, mediante Despacho de peça 160, exarado em observância às ponderações trazidas pelo Ministro Benjamin Zymler na Sessão Plenária de 18/9/2019, determinei que a unidade instrutiva do feito adotasse as providências adequadas com vistas a identificar os gestores privados do FIDC Trendbank, com a descrição das respectivas condutas que contribuíram para a ocorrência dos prejuízos ao Postalis apontados nestes autos, bem como dos débitos respectivos.
Assim, foram identificados os seguintes gestores privados do fundo FIDC Trendbank, em relação aos quais foram realizadas as devidas citações: Trendbank S/A Banco de Fomento, gestor de 20/9/2012 a 29/1/2014; Banco Finaxis S/A, nova denominação do Banco Petra S/A, administrador de 4/9/2012 a 8/4/2013; Planner Corretora de Valores S/A, administradora de 8/4/2013 a 3/6/2015; Deutsche Bank S.A. - Banco Alemão, custodiante de 30/7/2007 a 2/1/2013, e Banco Santander S.A., custodiante de 2/1/2013 a 3/6/2015.
Mediante Acórdão 1301/2021-TCU-Plenário (peça 401) , o Tribunal julgou irregulares as contas dos ex-gestores do Postalis, Srs. Alexej Predtechensky e Adílson Florêncio da Costa, e do Trendbank S/A Banco de Fomento, gestor do Fundo de 20/9/2012 a 29/1/2014, com fundamento nos arts. 1º, inciso I, 16, inciso III, alínea "b" e "c", da Lei 8.443/1992.
Como consequência, condenou-os solidariamente em débito pelo valor histórico de R$ 48,93 milhões, aplicou-lhes as multas individuais previstas no art. 57 da Lei 8.443/1992, no valor de R$ 8 milhões, e inabilitou os Srs. Alexej Predtechensky e Adílson Florêncio da Costa para o exercício de cargo em comissão ou função de confiança na Administração Pública, pelo período de oito anos.
Nesta oportunidade, apreciam-se embargos de declaração (peça 444) opostos pelo Trendbank S/A Banco de Fomento, gestor de 20/9/2012 a 29/1/2014, em face do Acórdão 1301/2021-TCU-Plenário.
Os presentes embargos devem ser conhecidos, porquanto satisfeitos os requisitos de admissão dispostos nos arts. 32, inciso II, e 34 da Lei 8.443/1992. No mérito, proponho que seja acolhido parcialmente para fins de complementar a decisão embargada, sem que disso resulte sua alteração, pelas razões que passo a expor.
Alega, inicialmente, a presença de omissão caracterizada pela inexistência de análise de argumentos e documentos trazidos pela embargante que demonstrariam que os créditos tidos como "frios" já se encontravam em fase de pagamento ou de cobrança, a refutar a conclusão da decisão condenatória de que os direitos creditórios contestados não possuiriam o adequado lastro documental a comprovar sua regularidade. 
Cita, como exemplo da omissão acima apontada, o caso do Grupo Estrela, que celebrou acordo extrajudicial com o Fundo e que vem procedendo ao pagamento regular de sua dívida, bem como dos cedentes AJAX, CAMAQ, WORKTIME e PANAZZOLO, cujos títulos de crédito estariam em fase de cobrança judicial, conforme peça 223.
De fato, as razões de embargo acima declinadas apontam para a existência de omissão da decisão combatida, porquanto, apesar de os argumentos delineados terem sido apresentados em sede de alegações de defesa, conforme se observa dos itens 21 a 23 do relatório que integra a decisão embargada (peça 403, p. 23) , não foram eles devida e adequadamente enfrentados pela mencionada decisão, o que faço nesta ocasião.
Frise-se que o embargante, na fase processual anterior, foi citado, entre outros, por ter adquirido de forma fraudulenta títulos de direitos creditórios, cedidos por empresas de fachada, em recuperação judicial e oriundos de operações entre empresas ligadas, sem requisitos formais mínimos de validade.
Do teor da citação supra, defluem-se duas constatações: i) que as irregularidades enumeradas não alcançavam necessariamente todos os títulos de créditos adquiridos e que integravam o fundo FIDC Trendbank; e ii) que as irregularidades se concentravam nos critérios de elegibilidade e nas condições de cessão estabelecidas pelo Regulamento do Fundo.
Apesar do risco inerente aos investimentos em fundos de FIDC, dada sua característica primordial de se buscar a futura satisfação de crédito materializado em título específico, a legislação aplicável, uma vez respeitada, busca a mitigação dos riscos de inadimplência, até como forma de incrementar a confiabilidade do mercado de crédito representando por tais títulos.
Nesse sentido, o art. 12 do Regulamento do Fundo previa que os direitos creditórios a serem adquiridos deveriam ser prévia e devidamente cadastrados pelo Trendbank e relacionava expressamente, em seu § 1º, os documentos que os representava, a saber: contratos de compra e venda e/ou de prestação de serviços a prazo, contratos de cessão de créditos e de direitos, cédulas de crédito bancário, notas promissórias, cheques, notas fiscais e/ou duplicatas mercantis referentes às transações de venda de produtos ou prestação de serviços.
De igual modo, ainda com vistas a mitigar o risco de inadimplência creditícia, fixava, em seu art. 16, as condições de cessão a serem satisfeitas e que deveriam ser observadas pelo Trendbank. Eram elas: i) decorram de operações realizadas pelos cedentes nos seguimentos industrial, comercial e de prestação de serviços; ii) decorram de cedentes previamente cadastrados pelo Trendbank; iii) os devedores dos direitos creditórios ("sacados") ofertados ao fundo não deverão estar em processo de falência, recuperação judicial ou extrajudicial, insolvência ou procedimento similar, conforme verificação a ser realizada pelo Trendbank; iv) devem ser previamente avaliados e aprovados pelo Trendbank; e v) devem estar amparados pelos respectivos documentos representativos de crédito.
Ademais, in casu, tanto o Contrato de Promessa de Cessão e Aquisição de Direitos Creditórios (peça 220) , firmado entre o Trendbank e os cedentes, quanto o art. 26 do Regulamento do Fundo outorgava ao Trendbank poderes para verificar as condições de cessão dos títulos de crédito.
Assim, os normativos em destaque, além de atribuir ao Trendbank a prerrogativa de escolha dos direitos creditórios a serem adquiridos, fixavam os requisitos a serem observados para tanto, requisitos que, como amplamente demonstrado nas instruções e pareceres precedentes, foram relegados a segundo plano e que culminaram na aquisição de títulos de crédito não enquadrados nos critérios de elegibilidade nem nas condições de cessão aplicáveis.
A satisfação desses requisitos, dada a formalidade das operações de aquisição dos títulos de crédito, deveria ser comprovada por meio de documentos pertinentes, cuja guarda também competia ao Trendbank, por força do disposto no art. 7º, inciso VI, do Regulamento do Fundo.
Nesse cenário, a simples constatação de existência de processo de cobrança judicial de títulos de crédito, a exemplo daqueles em que figuram como cedentes as empresas AJAX, CAMAQ, WORKTIME e PANAZZOLO ou de pagamentos realizados por sacados, conforme mencionado pelo embargante, apesar de demonstrar a viabilidade executória do título de crédito, não conduz necessariamente à conclusão de que tenham sido atendidos os critérios de elegibilidade e das condições de cessão.
De mais a mais, a aquisição de duplicata sem aceite, como restou demonstrado nos autos, apesar de não inviabilizar sua cobrança judicial, acaba por exigir documento comprobatório de entrega e recebimento da mercadoria, a tornar o processo de recuperação de crédito mais arriscado, lento e dispendioso.
Prossegue o embargante indicando a presença de omissão relacionada à não comprovação de que o Trendbank teria se beneficiado ou obtido alguma vantagem em decorrência da má aplicação dos recursos do Postalis no FIDC Trendbank, na medida em que esta teria sido a ratio decidendi a justificar a inclusão na presente TCE dos gestores privados do referido Fundo, conforme se observa do item 6 do voto condutor da decisão embargada. Ademais, aduz que não foi considerado o fato de o Trendbank não poder ter se beneficiado dos prejuízos do FIDC, pois ele próprio era titular das cotas subordinadas do Fundo.
Inexiste a alegada omissão. 
A omissão que enseja a oposição de aclaratórios deve ter por fundamento o silêncio do julgador acerca de algum argumento trazido pela parte ou de questão que ele deveria ter se manifestado de ofício. No caso sob análise, o embargante não trouxe, na fase processual anterior, o argumento acima aviado, de que o TCU não teria comprovado que o Trendbank teria se beneficiado ou obtido alguma vantagem em decorrência da má aplicação dos recursos do Postalis no FIDC Trendbank.
Contudo e apenas e título de esclarecimento, cabe o registro de que a responsabilização do embargante na qualidade de terceiro contratado pelo Postalis para figurar como gestor do fundo FIDC Trendbank prescinde de comprovação de que ele tenha se beneficiado da irregularidade cometida, bastando, para isso, a demonstração de ter ele, de qualquer modo, concorrido para a ocorrência do dano apurado, nos termos do prevê o art. 16, § 2º, alínea "b", da Lei 8.443/1992, o que afasta também o argumento segundo o qual não foi considerado o fato de o Trendbank não poder ter se beneficiado dos prejuízos do FIDC, pois ele próprio era titular das cotas subordinadas do Fundo.
A inclusão dos gestores privados na relação de responsáveis solidários na presente TCE decorreu dos debates havidos quando do início do julgamento do presente processo, na Sessão Plenária de 18/9/2019, oportunidade em que se apontou a possibilidade de que tais gestores pudessem ter se beneficiado em razão dos prejuízos causados ao Postalis.
Por óbvio que a razão de decidir supramencionada não vincula a futura atuação do TCU na investigação das condutas dos gestores privados, porquanto o processo de responsabilização deve seguir procedimento próprio previsto na Lei 8.443/1992 e nos normativos internos do Tribunal, sujeitando-se às regras ali dispostas, entre elas, aquela já mencionada e que integra o seu art. 16, § 2º, alínea "b".
Aduz ainda o recorrente a existência de omissão em face da impossibilidade de promover a responsabilização do embargante, na medida em que a principal falha que ocasionou o prejuízo em questão seria a "inexistência de avaliação e de monitoramento do risco de crédito associado ao FIDC Trendbank, visto tratar-se de fundo de investimento em direitos creditórios", cuja responsabilidade seria dos ex-gestores do Postalis. Esclarece que o Regulamento do Fundo era claro quanto aos riscos envolvidos.
Não restou caracterizada a omissão acima mencionada.
O relatório (peça 403) que precedeu o voto condutor e que integra a decisão adversada tratou com bastante clareza a possibilidade de responsabilização solidária de terceiro contratado pelo Postalis quanto aos prejuízos causados. Eis os trechos do relatório nesse sentido:
187. No entanto, outra hipótese de responsabilidade solidária se vislumbra possível. Em atendimento ao que dispõe o art. 256 do Código Civil, os arts. 70, parágrafo único, e 71, inc. II, da Constituição Federal c/c os arts. 5º, inc. II, e 16, §2º, da Lei 8.443/1992, preveem responsabilidade solidária entre o gestor público e o terceiro que concorreu para o dano ao erário por prática de ato de gestão ilegítimo ou antieconômico.  
 No caso concreto, o diretor presidente e o diretor financeiro do Postalis, Alexej Predtechensky e Adílson Florêncio da Costa, tiveram suas contas jugadas irregulares por terem agido em desconformidade com a legislação aplicável e em desrespeito ao regulamento do fundo de pensão. Restando comprovado, no decorrer desta instrução, que terceiro tenha concorrido para o dano, este poderá ser condenado a débito em solidariedade com os diretores do Postalis, com base nos dispositivos mencionados.
Por sua vez, o voto que originou o acórdão embargado deixou assente as condutas pelas quais o Trendbank teve suas contas julgadas irregulares e que ensejaram a prévia citação do responsável para apresentação de defesa, conforme se observa do excerto a seguir transcrito:
61. As condutas que ensejaram as citações pelo valor integral do débito apurado nesta TCE, autorizadas mediante Acórdão 3022/2019-TCU-Plenário (peça 164) , foram as seguintes:
Trendbank S/A Banco de Fomento, por ter acumulado funções contrariamente à legislação em vigor; por ter adquirido de forma fraudulenta títulos de direitos creditórios, cedidos por empresas de fachada, em recuperação judicial e oriundos de operações entre empresas ligadas, sem requisitos formais mínimos de validade; e por não ter enviado fisicamente os títulos ao custodiante do Fundo, descumprindo a Instrução CVM 356/2001, art. 34, I, e art. 38, I a IV e § 6º, § 7º e § 8º, bem como o Regulamento do FIDC Trendbank, artigos 7º; 12; 15; 16; 20, § 3º; e 26, I, além de não observar os requisitos formais da Lei 5.474/1968, art. 2º, § 1º;
Em derradeiro, o embargante defende a presença de contradição na decisão recorrida no sentido de que, nos termos do art. 57, § 2º, da Instrução CVM 409/2004, que prevê a responsabilização solidária de terceiros contratados e do administrador do fundo, também deveriam ser responsabilizados de forma solidária a administradora Planner, conforme proposta do MPTCU, na medida em que o Trendbank a ela se reportava, e o custodiante Banco Santander S.A., porquanto detinha a "chave do cofre", pelos prejuízos causados ao Postalis.
Tais argumentos devem ser rejeitados, porquanto inexiste a alegada contradição.
As condutas da administradora Planner e do custodiante Banco Santander foram minuciosamente analisadas no relatório e voto que integram a decisão embargada, não cabendo rediscussão de mérito em sede de aclaratórios, dada sua estreita via de cognição, consoante jurisprudência uníssona desta Corte de Contas.
Ademais, os pareceres prévios emitidos nos autos, seja pela unidade instrutiva, seja pelo representante do MPTCU que atuou no feito, apesar de trazer elementos essenciais para o processo decisório, não vinculam os julgadores que integram este TCU.
Ante o exposto, pugno, no mérito, pelo acolhimento parcial dos presentes embargos para que sejam prestados ao recorrente os esclarecimentos que integram este voto.   
Com essas considerações, voto para que o Tribunal aprove a minuta de Acórdão que ora submeto à consideração deste Colegiado.
TCU, Sala das Sessões, em 4 de agosto de 2021.
Ministro VITAL DO RÊGO 
Relator